臺灣高等法院民事裁定                100年度非抗字第126號
再抗告人    天外天國際育樂股份有限公司
法定代理人  張世鈺
代  理  人  吳宏城律師
            陳書瑜律師
上列再抗告人因與相對人力新資產管理股份有限公司間票款執行
事件，對於中華民國100年7月28日臺灣臺北地方法院100年抗字
第167號所為裁定提起再抗告，本院裁定如下：
    主  文
再抗告駁回。
再抗告程序費用由再抗告人負擔。
    理  由
一、按非訟事件，對於抗告法院之裁定再為抗告，僅得以其適用
    法規顯有錯誤為理由。非訟事件法第45條第3項定有明文。
    又所謂適用法規顯有錯誤，係指原法院就其取捨證據所確定
    之事實適用法規顯有錯誤而言，不包括認定事實不當之情形
    在內（最高法院80年台上字第1326號判例意旨參照）。
二、本件相對人主張伊執有再抗告人於民國96年10月5日所簽發
    、到期日98年1月1日、金額新台幣六億五千萬元，免除作成
    拒絕證書之本票1張（下稱系爭本票），經屆期提示不獲付
    款，乃聲請原法院以100年度司票字第5049號裁定許可強制
    執行。再抗告意旨略以：相對人就所執有伊簽發之系爭本票
    ，未依票據法第124條準用同法第95條、第69條第1項規定，
    向伊為付款之提示，不具備行使追索權之形式要件，不得聲
    請就系爭本票裁定准許強制執行；原法院未予審查，遽而裁
    定駁回伊之抗告，適用法規顯有錯誤云云。
三、按本票執票人依票據法第123條規定，聲請法院裁定許可對
    發票人強制執行，係屬非訟事件，此項聲請之裁定，及抗告
    法院之裁定，僅依非訟事件程序，以審查強制執行許可與否
    ，並無確定實體上法律關係存否之效力，如發票人就票據債
    務之存否有爭執時，應由發票人提起確認之訴，以資解決，
    有最高法院57年台抗字第76號判例可據。經查系爭本票既載
    明免除作成拒絕證書，則相對人執系爭本票聲請裁定許可強
    制執行時，自毋庸提出已為付款提示之證據。且本票執票人
    依票據法第123條規定向本票發票人行使追索權，聲請法院
    裁定准予強制執行，係屬非訟事件，對於此項聲請所為裁定
    ，僅依非訟事件程序，就本票形式上之要件是否具備予以審
    查為已足。倘發票人（即再抗告人）主張相對人未為提示，
    依票據法第124條準用同法第95條但書規定，應由其負舉證
    之責（最高法院84年度台抗字第22號裁定意旨參照）。原裁
    定因認系爭本票具備形式上要件，核與票據法第123條規定
    相符，該法院司法事務官所為許可相對人聲請強制執行之裁
    定，並無違誤，而裁定駁回再抗告人之抗告，經核並無適用
    法規顯有錯誤。再抗告意旨指摘原裁定不當，聲明廢棄，非
    有理由。
五、據上論結，本件再抗告為無理由，爰裁定如主文。
中    華    民    國   100    年    10    月    26    日
                    民事第八庭
                        審判長法  官 許正順
                              法  官 滕允潔
                              法  官 鄭威莉
正本係照原本作成。
不得聲明不服。
中    華    民    國   100    年    10    月    27    日
                              書記官 李垂福